# 年末忘记计提盈余公积了，有什么好的处理方式吗？

提问人：denghaifu 时间：2015-08-18 14:59:43
陈版：如果上市公司母公司年末忘记计提盈余公积了，有什么好的处理方式吗？除了做更正外

回答人：chenyiwei
不计提法定盈余公积也是一项会计差错，应在董事会、股东会决议的基础上予以更正（当然可以考虑差错影响程度的重要性，不重大的差错直接在当期补提即可），除此之外似乎没有其他方法。